臺灣臺北地方法院民事判決
111年度訴字第2884號
原      告  國泰世華商業銀行股份有限公司

法定代理人  郭明鑑  


訴訟代理人  吳俊鴻  
被      告  林俊洲  
上列當事人間請求清償借款事件，本院於民國111 年7 月26日言
詞辯論終結，判決如下：
    主  文
被告應給付原告新臺幣壹佰零捌萬壹仟捌佰肆拾貳元，及自民國
一百十一年三月三十一日起至清償日止，按年息百分之五點六計
算之利息，暨自民國一百十一年四月二十日起其逾期在六個月以
內者，按上開利率百分之十，逾期超過六個月至九個月內者，按
上開利率百分之二十計算之違約金。
訴訟費用由被告負擔。
本判決第一項於原告以新臺幣參拾陸萬壹仟元為被告供擔保後，
得假執行。
    事實及理由
壹、程序部分：
    按當事人得以合意定第一審管轄法院；但以關於由一定法律
    關係而生之訴訟為限。前項合意，應以文書證之，民事訴訟
    法第24條定有明文。經查，兩造已於貸款契約書（消費借款
    專用借據、下稱系爭契約）第9 條，同意以本院為第一審管
    轄法院（見本院卷第13頁），依前揭規定，本院就本件訴訟
    自有管轄權，合先敘明。
貳、實體部分：
一、原告主張：被告於民國108 年8 月19日向原告借款新臺幣（
    下同）160 萬元，約定借款利率第1 期起按年利率5.88％固
    定計算，第7期改按原告定儲利率指數月變動加碼年利率4.8
    1％（現年息為5.6％）機動計算，借款期間自108 年8 月19日
    起至115 年8 月19日止，計7 年，共分84期，借款期間採年
    金法計算平均攤還本息，並約定如逾期償還本金或利息時，
    按借款總餘額，自應償付日起，逾期在6 個月以內者，按上
    開利率10％，逾期6 個月以上者，按上開利率20％加付違約金
    ，每次違約狀態最高連續收取期數為9 期。詎被告自111 年
    3 月31日起即未依約償還借款債務本息，借款尚欠108 萬1,
    842 元及利息、違約金未償付，依約債務視為全部到期，被
    告自應負清償之責。為此，爰依消費借貸契約之法律關係，
    請求被告返還借款本金及其利息、違約金等語。並聲明：如
    主文第1 項所示，並願供擔保，請准宣告假執行。
二、被告則辯以：原告主張事實均承認，但暫時無能力還款等語
    。
三、按消費借貸契約，借用人應於約定期限內，返還與借用物種
    類、品質、數量相同之物；遲延之債務，以支付金錢為標的
    者，債權人得請求依法定利率計算之遲延利息，但約定利率
    較高者，仍從其約定利率，民法第478 條前段、第233 條第
    1 項分別定有明文。經查，原告主張之上開事實，業據其提
    出與所述相符之系爭契約、個人借貸綜合約定書、國泰世華
    銀行對帳單、查詢帳戶主檔資料、查詢交易明細、放款交易
    明細、放款利率查詢表等件為證（見本院卷第11頁至第40頁
    ），核與原告前開主張之事實相符，且為被告所不爭執，故
    本院參酌原告所提上開證據資料，堪認原告之主張為真實。
    從而，原告依消費借貸之法律關係，請求被告給付如主文所
    示之本金及利息、違約金為有理由，應予准許。又原告陳明
    願供擔保，請求宣告假執行，經核與民事訴訟法第390 條第
    2 項之規定並無不合，茲酌定相當擔保金額，予以准許。
四、本件訴訟費用應由被告負擔。
五、據上論結，本件原告之訴為有理由，依民事訴訟法第385 條
    第1 項前段、第78項、第390 條第2 項，判決如主文。
中　　華　　民　　國　　111 　年　　7 　　月　　29　　日
                  民事第五庭    法　官　張詠惠
以上正本係照原本作成。
如對本判決上訴，須於判決送達後20日內向本院提出上訴狀。如
委任律師提起上訴者，應一併繳納上訴審裁判費。
中　　華　　民　　國　　111 　年　　7 　　月　　29　　日
                                書記官　陳香伶